

Verónica García

Frontend Developer | UI/UX Designer

Contacto

+55 2299 6224150

veroagarcia90@gmail.com

Buenos Aires, Argentina

Portfolio Portfolio

in <u>veronicaagarcia</u>

veronicaagarcia

Sobre Mí

Soy una Frontend Developer con más de dos años de experiencia en la creación de experiencias web atractivas y funcionales. Mi formación académica incluye una Licenciatura en Relaciones Públicas y un Profesorado Universitario. Sin embargo, mi verdadera vocación la encontré en la programación y el diseño. Tengo una inclinación natural hacia el diseño UX/UI y actualmente estoy profundizando mis conocimientos en este campo para poder ofrecer soluciones más completas y estéticamente agradables.

Idiomas

Español: Nativo

Inglés: Intermedio

• Portugués: Básico

Experiencia

Frontend, UI/UX & Social Media

Junio 2024 - Actualidad

INNOVATEProweb

- Desarrollo frontend utilizando React, Astro, Vite, TailwindCSS,
 JavaScript, Figma, Animations, WordPress, Astra, Elementor, WPForms,
 WooCommerce, LiteSpeed Cache, HubSpot, Hostinger Tools, Spectra,
 Mercado Pago, Asana, Slack, Github.
- Líder del equipo de diseño, creación de prototipos y wireframes en Figma.
- Gestión de Redes Sociales: Creación y planificación de contenido visual y redacción de textos para Instagram en Canva.
- Automatización de respuestas con ManyChat y análisis de métricas de rendimiento con Meta Business Suite.

Frontend & UI/UX

Mayo 2023 - Actualidad

Freelance

- Especializada en frontend y diseño UX/UI, optimizando la experiencia del usuario utilizando React, Astro, Vite, TailwindCSS, CSS, JavaScript, TypeScript, Figma, Animations.
- · Gestión integral de proyectos.

Frontend

Febrero - Abril 2024

No Country

Participé en dos programas de simulación laboral en un entorno ágil y colaborativo. Desarrollé proyectos web reales que involucraban:

- Desarrollo de interfaces y Responsive Design.
- Optimización de aplicaciones web (mejoras en velocidad y rendimiento).
- Colaboración en equipo, trabajando junto a diseñadores, desarrolladores frontend y backend, QA testers, MP y otros miembros del equipo para garantizar la cohesión y eficiencia del proyecto.

Habilidades Técnicas

- Lenguajes: HTML, CSS, JavaScript, TypeScript
- Frameworks y Librerías: React, Astro, Vite, Express.js, Zustand, Redux
- Herramientas de Diseño: Figma, Canva
- CSS Frameworks: TailwindCSS, Bootstrap, Material-UI, shaden, Flowbite, React Modules, CSS, Sass.
- Gestión de Proyectos: Trello, Asana, GitHub Projects, HubSpot, ClickUp
- Control de Versiones: Git, GitHub
- Otras Herramientas: ManyChat, Meta Business Suite, GitHub Actions, Netlify, WordPress, REST APIs, AWS

Educación

Frontend & UI/UX

Abril 2023 - Actualidad

Platzi

Estudiante de idioma Inglés

Julio 2022 - Diciembre 2023

St. George

Full Stack Web Developer

Enero - Agosto 2022

Digital House

Programador Web Inicial

Septiembre - Diciembre 2021

UTN-FRRe